臺灣彰化地方法院刑事判決　　　　　　　99年度訴字第1250號
公　訴　人　臺灣彰化地方法院檢察署檢察官
被　　　告　00000000-0（真實姓名及年籍資料詳卷附對照表）
選任辯護人　陳建良律師
上列被告因妨害性自主案件，經檢察官提起公訴（99年度偵字第
6320號），本院判決如下：
    主  文
00000000-0無罪。
    理  由
一、公訴意旨略以：被告代號00000000-0（真實姓名詳卷）係代
    號00000000（民國93年6月生，真實姓名年籍詳卷附對照表
    ，以下簡稱：Ａ女）之叔叔，於97年至98年4月底間，在彰
    化縣和美鎮○○路193巷（起訴書誤載為「198巷」）4號與
    Ａ女一家人同住，其明知Ａ女係未滿14歲之兒童，於心智上
    並無性自主能力，尚不知抗拒性侵害，竟認Ａ女年幼可欺，
    基於猥褻之犯意，於97年夏季之某日白天，將Ａ女叫至前開
    住處2樓被告之房間，以帶Ａ女去吃麥當勞為引誘，要求Ａ
    女幫其「吃屁股」（即從後面舔被告之睪丸之意）而對Ａ女
    猥褻得逞；其復基於猥褻之犯意，於前次猥褻行為之數日後
    白天，在上開房間內，再次要求Ａ女「吃屁股」而對Ａ女猥
    褻得逞，且於事後給予Ａ女餅乾，並告知Ａ女不能告訴他人
    。嗣於98年8月間某日，Ａ女之母代號00000000-Ａ（真實姓
    名年籍詳卷附對照表，以下簡稱：Ａ母）聽聞Ａ女之大姊代
    號00000000-Ｂ（真實姓名年籍詳卷附對照表，以下簡稱：
    Ｂ女）表示被告曾叫Ａ女「吃屁股」，遂報警處理。因認被
    告先後涉犯刑法第225條第2項之乘機猥褻罪嫌等語。
二、關於證據能力部分：
(一)按刑事訴訟法第100條之1規定：「（第1項）訊問被告，應
    全程連續錄音；必要時，並應全程連續錄影。但有急迫情況
    且經記明筆錄者，不在此限。（第2項）筆錄內所載之被告
    陳述與錄音或錄影之內容不符者，除有前項但書情形外，其
    不符之部分，不得作為證據。」。本條之規範目的，乃在於
    建立訊問筆錄之公信力，並擔保訊問程序之合法正當；亦即
    在於擔保被告對於訊問之陳述，係出於自由意思及筆錄所載
    內容與陳述相符。本案中公訴人提出被告於99年7月14日接
    受檢察官訊問時之訊問筆錄內容，因被告及其辯護人不同意
    該自白有證據能力，經本院於100年3月14日準備期日就該次
    偵查期日之錄音、錄影進行勘驗，發現筆錄記載內容與被告
    實際陳述內容原委有未盡相同之處，此有本院之勘驗結果在
    卷可參（見本院卷第66頁背面至第77頁），是就該次筆錄與
    錄音勘驗結果不符部分，不得作為證據。又按刑事訴訟法第
    156條第1項規定：「被告之自白，非出於強暴、脅迫、利誘
    、詐欺、疲勞訊問、違法羈押或其他不正之方法，且與事實
    相符者，得為證據。」，亦即得作為證據之被告自白，依本
    條項規定，必須具備任意性與真實性二要件，缺一不可。故
    被告自白應否排除，厥在自白內容是否真實、是否出於任意
    性而定（最高法院95年度台上字第6719號判決意旨參照）。
    查檢察官於99年7月14日對被告偵訊時，在被告二度堅決否
    認有令Ａ女舔其生殖器一事後，檢察官即進而對被告謂：「
    她（指Ａ女）講得很明確，你先考慮一下要不要，你先聽我
    講，你先考慮一下你要不要承認，這承認不見得比你否認要
    不好，因為她的媽媽是願意原諒的，但是她願意原諒你有她
    的條件，那這個0000-0000（Ａ女）她來我這邊作證，我有
    讓她表演，她做得很詳細，那描述都非常的詳細，以這種詳
    細的程度法官是會採信的。我是先跟你講，人家已經願意原
    諒你，如果說你也給自己機會的話，你有做就承認，然後去
    跟人家道個歉，人家願意原諒你，不然這個罪判下去是滿重
    的。」「可是現在人家願意給你緩起訴處分。什麼叫緩起訴
    你知道嗎？就是暫時不要起訴。你去跟她道個歉，機車的錢
    還一還，她就會原諒你。」等語，被告在檢察官為上開表示
    其如承認，並清償機車貸款及向Ａ女母親道歉，願意為緩起
    訴處分後，就檢察官接續訊問有無猥褻Ａ女情事時，又五度
    表示未有犯罪；之後，檢察官即與被告有如下之對話：「檢
    察官：對啊，就跟你說這一件是沒有辦法比對的啊。只是給
    你建檔而已。那你還有其他的意見嗎？」「被告答：建檔？
    想問法官如果真的沒做它還是認為是我做的，阿你，她說要
    我承認說去跟她道歉，這樣子是不是會有留下什麼案底啊或
    者以後找工作什麼會有那個…」「檢察官：你只要告訴我是
    不是你做的？你有沒有做？這個小女生來指述的非常詳細。
    」「被告答：我知道啊，問題我是沒有做啊。小女生現在指
    我，我就是死啊。沒有也要說有啊，不是嗎？」「檢察官：
    你確定你要這麼說喔。」「被告答：如果她要說，好，我有
    ，那我承認也可以。」「檢察官：你這樣是什麼意思啊？這
    樣子講是什麼意思？你這樣是什麼意思？」「被告答：因為
    她現在就是要我死嘛。就是要我被關嘛。」「檢察官：誰要
    你死？」「被告答：我大嫂現在就是…我大嫂跟她妹妹就是
    希望我被關。」「檢察官：我跟你講，你大嫂從來沒有要你
    死要你被關。她來我這裡的態度非常的理智平和。」「被告
    答：我知道啊」「檢察官：而且我很清楚的告訴你，她提出
    的條件是什麼，很簡單很基本，你不要把她講成她要你死要
    你被關，沒這回事。」「被告答：那她也不會為了機車沒繳
    就把我搞成這樣子啊，好就算我機車沒繳，她老公車子也都
    沒繳欠了幾十萬那我找誰要。我找她要，她要還給我嗎，不
    要啊，對不對。」「檢察官：那你到底是承認還是不承認？
    」「被告答：好啊，那我承認啊，有啊。」「檢察官：來問
    喔，到底認不認罪？」「被告答：大不了被關而已，我沒差
    ，反正…」「檢察官：我跟你講你要是真的有才有，我不是
    要強迫你承認喔，你承認必需你講的事情，你交代清楚，我
    才會相信你，被害人那邊已經給你非常優渥的條件了。」「
    被告答：問題小孩子現在指的就是我啊。阿我能說沒有嗎，
    因為…法官相信的還是小孩子，不是嗎？」「檢察官：你是
    法官嗎？你怎麼知道法官相信誰？是嗎？」「被告答：我不
    是法官。」「檢察官：那你告訴我你們經過是怎樣？你要是
    有你就講的出來。你把那個小女生帶去哪裡？是在什麼時候
    ？你要他做什麼事情？她怎麼做？如果你有做你就講得出來
    。如果你沒有做你就講不出來。是這樣子。」「被告答：經
    過就是我叫她去一個房間。」……（見本院卷第70頁至71頁
    ）。依此對話，可見被告應係出於無奈且檢察官表示願予以
    緩起訴處分，始「自白」有Ａ女指控之情事，此參諸被告於
    99年9月9日之偵查期日，對檢察官問稱：「若本件不為緩起
    訴處分，是否認罪？」，答稱：「如果無法和解，只好互相
    告下去，那我就不認罪。」等語足徵甚明（見偵卷第46頁）
    ，故應認被告於99年7月14日偵查期日之自白，欠缺任意性
    。另參酌刑事訴訟法第455條之7所規定：「法院未為協商判
    決者，被告或其代理人、辯護人在協商過程中之陳述，不得
    於本案或其他案件採為對被告或其他共犯不利之證據。」之
    法理，衡酌被告於檢察官表示其如認罪將予以緩起訴時，被
    告為獲得緩起訴之處分，易因為免訟累而悖於真實自白犯罪
    ，此與協商程序中之認罪，有相同之法律上理由。是公訴人
    所提出本件被告於99年7月14日偵查中之「自白」證據，應
    予以排除。
(二)現行刑事訴訟法對於證人於偵查中接受警詢或檢察官之訊問
    ，雖未有準用刑事訴訟法第100條之1第2項「筆錄內所載之
    被告陳述與錄音或錄影之內容不符者，其不符之部分，不得
    作為證據。」之規定，惟審及筆錄所載內容，本應忠於整個
    訊問過程為紀錄，然因紀錄速度跟不上講話速度，故此在實
    務上僅記載陳述意旨，而難以逐字照錄。但衡及被訊問人之
    陳述，會受訊問時之環境、氣氛、被訊問人之年齡、教育程
    度、實施訊問之人數、態度等一切情形所影響，因此在筆錄
    所載內容過於簡略或為斷章取義時，自無從探知受訊問人陳
    述之過程及真意。於此情形，如有該訊問錄音、錄影過程之
    逐字勘驗筆錄，最能忠於受訊問人之陳述，是此時自應以逐
    字勘驗筆錄作為證據，而不再以原有之陳述筆錄作為證據，
    方符刑事訴訟程序所追求之真實發現原則。本件因被告及其
    辯護人不爭執Ａ女於警、偵訊陳述之證據能力，故此，對於
    檢察官所提出Ａ女於99年5月24日之警詢陳述，以及於99年7
    月9日接受檢察官訊問時之陳述，即均以本院在100年8月25
    日審理期日勘驗上開錄音、錄影內容所逐字記載之內容，作
    為證據。
(三)再按「測謊鑑定究竟有無證據能力，刑事訴訟法並無明文規
    定，惟實務上，送鑑單位依刑事訴訟法第二百零八條第一項
    規定，囑託法務部調查局或內政部警政署刑事警察局為測謊
    檢查，受囑託機關就檢查結果，以該機關名義函覆原囑託之
    送鑑單位，該測謊檢查結果之書面報告，即係受囑託機關之
    鑑定報告。該機關之鑑定報告，形式上若符合測謊基本程式
    要件，包括：（一）經受測人同意配合，並已告知得拒絕受
    測，以減輕受測者不必要之壓力。（二）測謊員須經良好之
    專業訓練與相當之經驗。（三）測謊儀器品質良好且運作正
    常。（四）受測人身心及意識狀態正常。（五）測謊環境良
    好，無不當之外力干擾等要件。即難謂無證據能力。至於合
    法之測謊鑑定報告，其證明力如何？可信賴至何種程度，則
    由法院以自由心證判斷之，但因測謊係以人的內心作為檢查
    對象，其結果之正確性擔保仍有困難，故不能使用鑑定結果
    ，作為證明犯罪事實存在與否之唯一證據，法院仍應調查其
    他證據，以察受測謊人所述是否與事實相符。」最高法院有
    98年度台上字第2345號判決意旨可循。本案中之法務部調查
    局100年2月21日調科參字第10000068220號測謊報告書，係
    本院依職權囑託鑑定，經受測人即被告之同意配合，且該局
    之測謊員經良好之專業訓練，並有相當之經驗，其測謊儀器
    之品質良好、運作正常，測謊環境亦屬良好，無不當之外力
    干擾，被告受測時之身心及意識狀態正常；而觀諸該測謊報
    告書及所附測謊過程參考資料及測謊圖譜分析量化表顯示，
    已載明鑑定經過及其結果，核與法定記載要件相符，所測試
    之問題及其方法又具專業可靠性，有該測謊報告書暨附件測
    謊過程參考資料在卷可參（見本院卷第42至54頁），是該測
    謊鑑定自有證據能力。
(四)刑事訴訟法第159條之5規定：「被告以外之人於審判外之陳
    述，雖不符前四條之規定，而經當事人於審判程序同意作為
    證據，法院審酌該言詞陳述或書面陳述作成時之情況，認為
    適當者，亦得為證據。當事人、代理人或辯護人於法院調查
    證據時，知有第一百五十九條第一項不得為證據之情形，而
    未於言詞辯論終結前聲明異議者，視為有前項之同意。」。
    又被告以外之人於偵查中向檢察官所為陳述，除顯有不可信
    之情況者外，得為證據，刑事訴訟法第159條之1第2項亦定
    有明文。本案中公訴人所提出證人Ａ母、Ｂ女於警、偵訊之
    陳述，被告及其辯護人皆不爭執其證據能力，復符合前述規
    定，故均得作為證據。
三、按犯罪事實應依證據認定之，無證據不得認定犯罪事實；不
    能證明被告犯罪者，應諭知無罪之判決。刑事訴訟法第154
    條第2項、第301條第1項分別定有明文。次按認定不利於被
    告之事實，須依積極證據，苟積極證據不足為不利於被告事
    實之認定時，即使被告之抗辯或反證縱屬虛偽，仍應為有利
    於被告之認定，更不必有何有利之證據；又事實之認定，應
    憑證據，如未能發現相當證據，或證據不足以證明，自不能
    以推測或擬制之方法，以為裁判基礎。而刑事訴訟法上所謂
    認定犯罪事實之積極證據，係指適合於被告犯罪事實之認定
    之積極證據而言，雖不以直接證據為限，間接證據亦包括在
    內；然無論直接或間接證據，其為訴訟上之證明，須於通常
    一般之人均不致有所懷疑，而得確信其為真實之程度者，始
    得據為有罪之認定。倘其證明尚未達到此一程度，而有合理
    之懷疑存在時，致無從形成有罪之確信，則根據「罪證有疑
    ，利於被告」之證據法則，即不得遽為不利被告之認定（最
    高法院30年上字第482號、第1831號、40年台上字第86號、
    76年台上字第4986號判例參照）。至告訴人之指述，係以使
    被告受刑事訴追為目的，是以告訴人之指述為證據方法，除
    其指述須無瑕疵外，尚應有查與事實相符之佐證，始得資為
    判決之基礎（最高法院52年台上字第1300號、61年台上字第
    3099號判例參照）。
四、公訴人認被告涉有上開犯嫌，主要無非以：被害人Ａ女之指
    述，及證人Ａ母、Ｂ女之證述等為其論據。訊據被告堅決否
    認有上開猥褻Ａ女之犯行，辯稱：其平日與Ａ女互動很好，
    曾買過麥當勞速食回家給Ａ女食用，先前於97年到98年4月
    間與Ａ女一家住在彰化縣和美鎮○○路時，因為當時沒有上
    班，與Ａ母相處不睦，常吵架，都是為了錢的問題，比如其
    買機車未繳貸款、未分擔房租、水電費等，偵查中係因檢察
    官說Ａ母叫其承認犯罪，願意和解，當時其心想又沒做什麼
    為何要承認，但其因疼惜那三個姪女，為了維護他們的家庭
    ，想說其一個人沒關係，所以承認，而非其真的對Ａ女做了
    什麼等語。
五、經查：
(一)證人Ａ女於99年5月24日警詢時，在警員詢問：「什麼叫做
    猥褻？就是，叔叔他叫妳去舔他的那個屁股，有沒有？還有
    ，他尿尿的地方這種，有沒有？這個就叫做猥褻。叫妳用嘴
    巴去舔他的屁股；他有沒有叫妳舔他的生殖器，那個尿尿的
    地方？那根小鳥，有沒有？」時，Ａ女答稱：「沒有。」後
    ，警方乃提供勵馨娃娃輔助Ａ女陳述，此時在場不具詢問適
    格之社工，竟以帶有偏見色彩之口吻告知Ａ女說：「妳比給
    阿姨看看，好不好？叔叔叫妳怎麼做，妳比給我們看，好不
    好？來，（女娃娃）這個是Ａ女，這個叫Ａ女，（男娃娃）
    這個是『壞叔叔』，對不對！妳都叫她『壞叔叔』，對不對
    ！那妳比給阿姨看看，看怎麼弄。（將娃娃給交Ａ女）妳比
    看看，沒關係！）」，此時Ａ女乃將女娃娃以鳥瞰之姿勢置
    於平躺男娃娃之下半身上方，隨後警員問：「叔叔有脫褲子
    嗎？全部都脫光光嗎？」，該在場之社工告知Ａ女說：「兩
    件喔，有兩件喔。是一件？還是兩件？」，Ａ女答稱：「一
    件」，警員接著問：「是把外面的褲子脫掉？是短褲還是長
    褲？」，Ａ女尚未回答，警員又接著問：「這個叫內褲，妳
    要講啊！」，此時該在場之社工又告知Ａ女說：「沒有穿，
    有沒有？」，Ａ女回答：「沒有」；之後，警員問Ａ女：「
    阿妹妹！那剛剛阿姨問妳說什麼叫猥褻，然後就用這個娃娃
    來告訴妳，對不對！說叔叔叫妳舔他的屁股就是猥褻，那這
    個人是誰認識嗎？這個對妳作壞事情的人，是妳的什麼人？
    妳知道是誰嗎？」時，Ａ女沉默未答，此際警員在Ａ女上開
    已經回答稱被告未對伊猥褻一情後，竟以悖反Ａ女回答內容
    之誘導方式問說：「不是啊。剛剛不是說…有沒有…不是說
    有個人叫妳幫他舔屁股的這個，是妳的什麼人？阿姨是問妳
    這一個？他是誰？這樣子？（手拿女娃娃）這個是Ａ女對不
    對，Ａ女對他（男娃娃）舔屁股，那這個人（男娃娃）是誰
    ？」，Ａ女就回答：「叔叔」，警員接著問：「那妳知道叔
    叔叫什麼名字嗎？」，Ａ女沉默未答，該在場之社工則在旁
    直說：「妳都叫他叔叔。叫他叔叔」；其後，警員連番問Ａ
    女被告叫伊舔屁股幾次，Ａ女則均沉默未答；之後，該在場
    之社工則持勵馨娃娃示範，並說：「是這個叔叔要Ａ女吃他
    這個地方嗎？對啦……（雜音不明）」，詢問之警員則附和
    稱：「叔叔叫妳吃屁股」，接著警員就問Ａ女：「……（雜
    音不明）阿姨再問，我們確定一下，這個叔叔叫Ａ女吃屁股
    ，吃幾次？」，Ａ女答稱：「不知道。」，隨後警員問：「
    所以說……（雜音不明）是叔叔先把他的褲子脫掉？還是叫
    妳幫他脫掉？還是他自己先脫好？是叔叔自先脫掉他的褲子
    嗎？妳要講？好不好？那我拿餅乾給妳。」，Ａ女就回答說
    ：「叔叔自己脫掉褲子。」，隨後警員問：「……（雜音不
    明）接下來呢，叔叔他怎麼做？妳用講的。這個阿姨在旁邊
    幫妳做？做這個娃娃（社工插話說：阿姨來做…）沒關係！
    這個是Ａ女（社工插話說：這個是壞叔叔！妳說壞叔叔他有
    把妳拉過去嗎？還是妳走過去？）」，Ａ女答：「走過去（
    社工：妳走過去！然後呢？）蹲下去（社工：啥？）蹲下去
    （社工插話說：喔蹲下去，蹲下去。阿然後？吃屁屁？）」
    ，警員問：「叔叔是怎麼叫妳吃屁屁？他是說ㄟ，Ａ女、Ａ
    女，他是怎麼叫妳去的？…（社工插話說：沒關係！就這樣
    子！蹲下來了對不對，然後呢？就這樣子吃嗎？還是他拉妳
    ？他有沒有在拉妳？沒有！阿那他怎麼說？他怎麼跟妳講，
    妳才會吃他屁股？沒有拉妳喔？（改用台語）他有沒有這樣
    拉妳？沒…）」「叔叔是怎麼叫妳過去的？是不是有要請妳
    吃什麼東西或是怎麼樣？有沒有？沒有喔？（社工插話說：
    妳這個動作是怎麼做的？是這樣做的嗎？還是這個手有過去
    ？還是怎麼樣？沒關係！妳跟阿姨講）還是妳自己來表演？
    ……（雜音不明）（社工說：妳自己表演比較好，妳比較聰
    明）」，之後Ａ女即手持女娃娃就男娃娃，警員問：「親這
    個是什麼？親…（雜音不明）這裡？這個尿尿的地方有沒有
    親？有？有親嗎？」，Ａ女答稱：「有。」，警員問：「…
    （雜音不明）那有含到裡面去嗎？（Ａ母插話說：像吃冰淇
    淋一樣）。是在外面舔呢？還是…（雜音不明）」，警員問
    ：「叔叔叫你做什麼？」，Ａ女答稱：「吃屁股」云云，凡
    此各情，有本院100年8月25日審判筆錄所載勘驗Ａ女於99年
    5月24日接受警詢時之錄音、錄影結果在卷可參（見本院卷
    第144頁至147頁背面）。Ａ女在上開接受警詢時，為年齡未
    滿6歲之幼童，伊在答稱被告未對伊猥褻後，在場之社工卻
    以帶有偏見之語彙即「壞叔叔」來形容被告，而警員其後又
    以悖反Ａ女回答原意（即警員問：剛剛不是說…有沒有…不
    是說有個人叫妳幫他舔屁股的這個，是妳的什麼人？），並
    帶有誘導性質之問題，引導Ａ女回答伊確有遭猥褻之情事，
    且警員又提供餅乾予Ａ女食用，易使Ａ女對警員產生好感而
    流於順應詢問內容作答，而整個詢問過程中，不具詢問適格
    之社工、Ａ母復有不時插話之情形，Ａ女年紀甚小在此受詢
    問之環境、氣氛下，是否能全然出於伊之真意而陳述，已有
    可疑，何況伊對於被告究有無猥褻行為，先後又為歧異之陳
    述，致使本案充滿疑竇，自難僅執Ａ女之警詢曾有被告令伊
    「吃屁股」之說一端，即遽為不利被告之認定。
(二)又證人Ａ女於99年7月9日接受檢察官訊問時，固證稱：「（
    問：妳的叔叔有沒有要妳做一些很奇怪的事情嗎？）（點頭
    ）」「（問：檢：有，那妳告訴我，他要妳做什麼奇怪的事
    ？好不好？）吃屁股。」「（問：那妳可不可以告訴我，他
    是在妳家裡吃屁股？還是有把妳帶去外面？叫妳吃屁股？）
    家裡面。」「（問：在家裡。那是妳的房間？在客廳？還是
    在誰的房間？）叔叔的房間。」「（問：那叔叔要妳吃他的
    屁股有幾次？）不知道。」「（問：只有1次，還是有2次以
    上？）（語焉不詳）。」「（問：阿叔叔就叫妳去他房間是
    不是？）（搖頭）」「（問：要不然是怎麼，那次不是在叔
    叔房間喔？）（點頭）」「（問：那一次是在哪裡？）不知
    道。」「（問：是在家裡？還是外面？）家裡。」「（問：
    那是房間嗎？）（搖頭）」「（問：不是房間。是妳的房間
    嗎？）（搖頭）」「（問：還是客廳？）客廳。」「（問：
    阿妳的兩個姊姊都不在喔？）在。」「（問：有在客廳嗎？
    （Ａ女張望）妳記不清楚了，妳這樣子，妳再想一下，有一
    次是在客廳喔？妳再想看看好不好。妳剛剛有一次跟我講得
    很清楚，妳說在叔叔的房間，然後二姐在看電視，對不對，
    然後叔叔叫妳去他的房間把門關起來，在裡面吃屁股對不對
    ？那還有一次嗎對不對？（答：點頭）這是第一次，還有第
    二次，第二次是在哪裡？沒關係你只知道在家裡，但是在家
    裡的哪裡你記得嗎？）答：不記得。」「問：然後你這個棒
    棒糖先請姊姊幫你拿一下，因為我要請你表演（提供男女勵
    馨娃娃）我跟妳說這個是妳的叔叔，這個就是Ａ女，好不好
    ，那妳告訴我，叔叔要妳去他房間吃屁股他怎麼做？好不好
    ！叔叔有做了什麼事情，要妳做什麼？妳表演給我看一次好
    不好？這是叔叔，妳先拿著叔叔（Ａ女：拒拿）。叔叔會做
    什麼事情？妳表演，你自己拿喔，妳要不要站起來？因為妳
    太小妳這樣會拿不到。來。站起來好不好。站起來。先拿這
    個，這有兩個娃娃妳表演給我看喔。之後這個Ａ女對叔叔做
    了什麼？好不好就交給妳囉。嗯、吃屁股要怎麼吃？）忘記
    了。」「（問：你忘記了？要不要脫褲子？）要。」「（問
    ：是誰脫褲子？是叔叔脫褲子還是Ａ女脫褲子還是？）叔叔
    。」「（問：然後妳就看到是這樣子是不是？然後叔叔是站
    著？還是坐著？還是躺著？）坐著。」「（問：坐著坐在那
    裡？坐在床上還是椅子上？還是桌子？）桌子。」「（問：
    桌子？桌子很高捏？桌子很高喔！妳想想看他是坐在床上還
    是椅子？還是站著？你想想看。）床上。」「（問：那他躺
    著？坐著？站著？）坐著。」「（問：坐在床上？）（點頭
    ）」「（問：那這個是Ａ女，妳告訴我這個Ａ女做了什麼事
    情？好不好？來叔叔這樣子坐在床上。那他要Ａ女做什麼？
    ）吃屁股。」「（問：要怎麼吃來，妳表演給我看怎麼吃？
    ）（表演：Ａ女將女娃娃的臉部碰觸男娃娃正面下體）。」
    「（問：屁股是這裡。妳是吃小雞雞還是吃屁股？有沒有吃
    小雞雞？）（搖頭）」「（問：那妳要怎麼吃啊？妳是妳嘴
    巴這麼小他屁股這麼大。妳是用舌頭舔，舔他的屁股？還是
    說親他的屁股？還是咬他的屁股？）舌頭。」「（問：用舌
    頭。他要妳這麼做是不是？舔屁股，那妳是從前面舔還是跑
    到他的後面舔？）前面。」「（問：從前面喔？那妳有碰到
    他的毛嗎？）有。」「（問：有喔。那妳告訴我，可是妳碰
    到他的毛，你舔不到屁股耶。因為他的屁股坐在下面。對不
    對。什麼叫坐。屁股都坐著而且吃不到對不對。阿如果妳從
    前面，妳有沒有吃到他的毛？那妳要怎麼吃屁股？來，妳再
    做一次給我看。來，妳再吃一次給我看。請那個女娃娃吃一
    次，給我看要怎麼吃？）（示範：Ａ女將女娃娃的臉部碰觸
    男娃娃的正面下體）」「（問：就這樣子吃喔。）從後面。
    」「（問：從後面。好那沒關係、來，妳告訴我。這樣子叔
    叔坐在床上，那Ａ女是不是要爬上床上。那妳就爬上去，好
    來開始。阿妳是跪著還是坐著？）坐著。」「（問：坐在叔
    叔的後面，然後吃他屁股的哪裡，就這樣子（趴下來）用舔
    的？）（點頭）」「（問：是舔到屁股肉很多？還是舔到便
    便的地方？）沒有。」「（問：那是舔哪裡？那個肉很多的
    地方？是不是？）是（點頭）」「（問：《將女娃娃移至男
    娃娃後方》妳是怎麼舔？妳是用嘴唇去吸？還是用牙齒去咬
    ？還是舌頭伸出來舔？）舌頭。」「（問：用舌頭伸出來舔
    是不是？然後有沒有舔到便便的地方？）沒有。」「（問：
    那你有沒有碰到他的毛？）沒有。」「（問：阿有沒有吃到
    他的這裡，小雞雞？沒有吃到他的這裡？）（搖頭）。」「
    （問：那剛剛妳說，妳看喔叔叔叫妳到他後面對不對，妳用
    手指給我看妳舔在哪裡？）（示範：Ａ女指著在桌子上呈坐
    姿男娃娃的屁股）。」「（問：是不是兩顆小蛋蛋？）（點
    頭）」等語（見本院卷第155頁至第159頁背面），亦即證人
    Ａ女謂被告有先後在其住處之房間及客廳令伊吃屁股，至於
    實施猥褻之位置，Ａ女先是稱在桌上，經檢察官質疑後，Ａ
    女則改口稱在床上；而對於Ａ女是從被告前面抑或後面舔被
    告之睪丸，Ａ女先是說從前面，一經檢察官進一步質問，Ａ
    女又改口說是從被告後面。足見Ａ女先後就同一事實之指述
    ，已互有不同。何況，倘如依Ａ女最後所稱，伊係於被告坐
    在床上之情況下，坐在被告背後舔其睪丸云云，衡諸常理，
    實不可能發生此種猥褻情節。是依Ａ女於檢察官訊問時之指
    述，仍存有疑雲，遽難認為真實。
(三)至於證人Ａ母及Ｂ女之證述，因其等全係聽聞自Ａ女所述，
    並非目擊證人，是其等所能證明者，充其量與Ａ女所述相同
    ，亦即仍屬疑竇重重而難遽予採信。
(四)此外，關於被告否認本案犯行究竟有無說謊之嫌，經本院囑
    託法務部調查局對被告進行測謊鑑定後，該局鑑定研判結果
    認為被告未說謊，有該局100年2月21日調科參字第10000068
    220號測謊報告書暨附件測謊過程參考資料附卷可參（見本
    院卷第42頁至第54頁背面），是被告辯稱其未猥褻Ａ女一情
    ，應非屬虛妄。
六、綜上所述，依公訴人所提出之現有證據，因仍有合理之懷疑
    存在，而未達於可信其為真實之程度，致本院未能對被告形
    成有罪之確信，基於「罪證有疑，利於被告」之原則，自應
    對被告諭知無罪之判決。
據上論斷，應依刑事訴訟法第301條第1項，判決如主文。
本案經檢察官高宏銘到庭執行職務。
中    華    民    國   100    年    11    月     1    日
                  刑事第二庭    審判長法  官  李進清
                                      法  官  林怡君
                                      法  官  陳銘壎
以上正本證明與原本無異。
如不服本判決應於收受判決後10日內向本院提出上訴書狀，並應
敘述具體理由；其未敘述上訴理由者，應於上訴期間屆滿後20日
內向本院補提理由書(均須按他造當事人之人數附繕本)「切勿逕
送上級法院」。
告訴人或被害人對於判決如有不服具備理由請求檢察官上訴者，
其上訴期間之計算係以檢察官收受判決正本之日期為準。
中    華    民    國   100    年    11    月     1    日
                                      書記官  楊筱惠